【裁判字號】    89,上易,1220
【裁判日期】    890621
【裁判案由】    毒品危害防制條例
【裁判全文】
臺灣高等法院臺中分院刑事判決          民國八十九年度上易字第一二二○號
    上  訴  人  臺灣彰化地方法院檢察署檢察官
    被      告  乙○○
    選任辯護人  朱浩萍
右上訴人因被告毒品危害防制條例案件，不服臺灣彰化地方法院中華民國八十九年三
月卅一日第一審判決（民國八十九年度易字第二七二號，起訴案號：臺灣彰化地方法
院檢察署民國八十八年度偵字第九○二七號），提起上訴，本院判決如左：
    主      文
上訴駁回。
    事實及理由
一、本案經本院審理結果，認第一審法院依毒品危害防制條例第十一條第一項、第二
    項、第十八條第一項前段，刑法第十一條前段、第五十五條、第四十一條，罰金
    罰鍰提高標準條例第二條，判處被告乙○○（以下簡稱被告）拘役五十日，如易
    科罰金以三百元折算一日，安非他命二小包（淨重三．三四公克），摻有海洛因
    之煙蒂一根殘留安非他命之塑膠袋一個，均沒收銷燬之，其認事用法核無違誤，
    量刑及從刑之宣告，亦均稱妥適，應予維持，並引用第一審判決書記載之事實、
    證據及理由（如附件）。
二、檢察官上訴意旨略以，被告取得安非他命及海洛因等毒品，並非同一時間、同一
    行為，原審認係一持有行為，同時觸犯持有第一、二級毒品罪名，為想像競合犯
    ，應從一重之持有第一級毒品罪論處，尚有不妥，又量處拘役五十日，顯然過輕
    等語。惟查被告係於警方盤查時，在同一時地，在其上衣及褲子口袋，查扣上開
    海洛因及安非他命，已據原判決於理由欄詳予說明，顯係出於同一持有行為，持
    有第一、二級毒品，原判決依想像競合犯論處，尚無不當，被告持有之毒品，僅
    屬微量，犯後均深表羞悔不已，原審從寬量處，亦難認為不妥，是其上訴為無理
    由，應予駁回。
三、據上論斷，應依刑事訴訟法第三百七十三條、第三百六十八條，判決如主文。
本案經檢察官甲○○到庭執行職務。
中      華      民      國    八十九     年     六     月     二十一    日
                                  臺灣高等法院臺中分院刑事第一庭
                                        審判長法  官  陳  紀  綱
                                              法  官  朱      樑
                 法  官  陳  登  源
右正本證明與原本無異。
不得上訴。
                                              書記官  林  桂  鳳
中      華      民      國    八十九     年     六     月    二十二     日
                                                                        Ｅ
臺灣彰化地方法院刑事判決                          八十九年度易字第二七二號
    公  訴  人  臺灣彰化地方法院檢察署檢察官
    被      告  乙○○  男四十七歲（民國○○○年○月○○日生）
                        住彰化縣田中鎮○路里○○路六十三巷十六號
                        身分證統一編號：Ｍ一0000000號
    選任辯護人  朱浩萍律師
右列被告因毒品危害防制條例案件，經檢察官提起公訴（八十八年度偵字第九０二七
號），本院判決如左：
    主    文
乙○○持有第一級毒品，處拘役伍拾日，如易科罰金，以佰元折算壹日。
安非他命貳小包 (淨重共三．三四公克)，摻有海洛因之煙蒂壹根、殘留安非他命之
塑膠袋壹個均沒收銷燬之。
    事    實
一、乙○○明知海洛因、安非他命均具有成癮性、濫用性，分屬第一、二級毒品，不
    得持有，竟自不詳處取得而持有安非他命二小包（共淨重三．三四公克）、殘留
    安非他命之塑膠袋一個及摻有海洛因之煙蒂一根，嗣於八十八年九月七日晚上九
    時十分許，其駕駛ＢＭＷ牌自小客車在彰化縣溪湖鎮果菜市場徘徊繞了三圈，經
    巡邏員警查覺可疑而於彰化縣溪湖鎮○○路、長青東街口予以盤查，於乙○○上
    衣口袋查獲前開安非他命二小包，於其褲子口袋內扣得前揭殘留安非他命之塑膠
    袋一個及摻有海洛因之煙蒂一根。
二、案經彰化縣警察局溪湖分局報請臺灣彰化地方法院檢察署檢察官偵查起訴。
    理    由
一、訊據被告乙○○坦承於前開時地為警查獲及持有二小包安非他命之事實，惟否認
    持有第一級毒品海洛因，陳稱：被告為彰化縣田中鎮鎮長，因工作壓力沈重，誤
    以為安非他命可以提神解勞，隨至彰化縣溪湖鎮一處電動遊藝場購買二小包，想
    買來施用，然幸未吸食，即為警查獲，實羞悔不已；另殘留安非他命之塑膠袋一
    個及摻有海洛因之煙蒂一根，則非被告所有，因購買安非他命時很緊張，未察看
    即將安非他命、煙蒂等物塞入口袋內，況煙蒂既係廢棄物，又無任何價值，何來
    持有可言等語。
二、經查，扣案之晶狀物二小包，共淨重三．三四公克，係第二級毒品安非他命；另
    扣案之空塑膠袋一個，有甲基安非他命殘留；又扣案之煙蒂一根，摻有第一級毒
    品海洛因，此經法務部調查局鑑定屬實，有檢驗通知書一紙在卷可按。又被告於
    上開時地駕駛ＢＭＷ牌自小客車，因於溪湖鎮果菜市場徘徊繞了三圈，為警查覺
    可疑而予盤查，並請被告下車，於被告上衣口袋發現安非他命二小包，於褲子口
    袋內查獲前揭殘留安非他命之塑膠袋一個及摻有海洛因之煙蒂一根，煙蒂係以一
    個透明小的塑膠袋包著等情，業據查獲本案之警員邱志平、鄭堯昌、林萬益、陳
    永仕於偵查中結證屬實。則被告辯稱查扣物，係購買取得安非他命時同時放置在
    一起云云，顯屬不實。雖該煙蒂經本院當庭勘驗確有點燃過，一端呈焦黑跡象，
    惟衡諸常情，若屬普通煙蒂，一般人吸完後自會順手丟棄不要，豈會以小的塑膠
    袋包著，並放置於褲袋內？，堪信被告當知悉該煙蒂摻有海洛因，且捨不得丟棄
    而保留持有。被告此部分之辯解，應係卸責之詞，不足採信，其犯行堪予認定。
三、核被告所為，係犯毒品危害防制條例第十一條第一項、第二項之持有第一、二級
    毒品罪。被告一持有行為，同時觸犯上開二罪名，為想像競合，應從一較重之持
    有第一級毒品罪論處。爰審酌被告身為彰化縣田中鎮長，不知為鎮民表率，竟持
    有毒品，及其犯罪之動機、手段，持有毒品僅微量與犯後之態度等情狀，量處如
    主文所示之刑，並諭知易科罰金折算之標準，以示懲儆。扣案之第二級毒品安非
    他命二小包（共淨重三．三四公克），殘留安非他命之塑膠袋一個，摻有海洛因
    之煙蒂一根，因塑膠袋及煙蒂與毒品均難予以析離，依同條例第十八條第一項前
    段規定，均應予沒收並銷燬之；另扣案斜口吸管二支，非違禁物，不予宣告沒收
    ，附此明。
據上論斷，應依刑事訴訟法第二百九十九條第一項前段，毒品危害防制條例第十一條
第一項、第二項、第十八條第一項前段，刑法第十一條前段、第五十五條、第四十一
條，罰金罰鍰提高標準條例第二條，判決如主文。
本案經檢察官林俞妙到庭執行職務。
中      華      民      國    八十九    年    三      月      三十一    日
                                    臺灣彰化地方法院刑事第二庭
                                        法      官  王  鏡  明
右正本證明與原本無異。
如不服本判決，應於判決送達後十日內向本院提出上訴狀( 須附繕本 )。
告訴人或被害人對於判決如有不服具備理由請求檢察官上訴者，其上訴期間之計算係
以檢察官收受判決正本之日期為準。
                                        法院書記官  黃  靜  華
中      華      民      國    八十九    年    四      月        五      日
毒品危害防制條例第十一條：
持有第一級毒品者，處三年以下有期徒刑、拘役或新臺幣五萬元以下罰金。
持有第二級毒品者，處二年以下有期徒刑、拘役或新臺幣三萬元以下罰金。
持有專供製造或施用毒品之器具者，處一年以下有期徒刑、拘役或新臺幣一萬元以
  下罰金。


司法院資訊處製作；財團法人民間司法改革基金會備份。
